# 预付保险费

提问人：jessie_well 时间：2016-06-11 19:16:59
求问预付次年的财产保险费是计入预付账款还是管理费用呀

回答人：chenyiwei
可以确认为预付帐款或其他流动资产（保持一贯性即可）。预付保险费的目的是换取保险公司未来保险期间内提供的保险服务，不能要求退回现金，因此不是货币性资产，不应使用“其他应收款”这一科目名称。